---
title: "Die ersten Schritte in R"
author: "Norman Markgraf"
date: "12 April 2019"
output: word_document
---

```{r setup, include=FALSE}
knitr::opts_chunk$set(echo = TRUE)

library(mosaic)

```

## Vorlesung vom 12.04.2019

Zu Beginn einer jeden Veranstaltung wollen das Paket "moasic" laden:

```{r}
library(mosaic)
```

Wir wollen die ersten Schritte auf einem Testdatensatz gehen. Dazu müssen wir ihn laden:

```{r}
data("Births78")
```


Werfen wir also einen Blick in die Tabelle, in dem wir die ersten Einträge betrachten:

```{r}
head(Births78)
```

Wir wollen die Daten "visulaisieren" in dem wir ein Streudiagramm erzeugen:

```{r}
gf_point(births ~ date, data = Births78)
```


Wir können einen Blick in die Daten werfen mit dem Befehl "inspect()":

```{r}
inspect(Births78)
```

Wir wollen die Punkte nach dem Wochentag einfärben:

```{r}
gf_point(births ~ date, 
         color = ~ wday,
         data = Births78)
```


Wie viele Kinder wurden am amerikanischen Unabhängigkeitstag (4. Juli) im Jahr 1978 geboren?

```{r}
Births78 %>% 
  filter( date == "1978-07-04" )
```


Wenn mich nur die Spalte der Geburten interessiert, dann kann ich diese Spalte selektieren:

```{r}
Births78 %>% 
  filter( date == "1978-07-04" ) %>%
  select( births )
```

Übung 11:

```{r}
Births78 %>% 
  filter( date == "1978-06-16" ) %>%
  select( births )

```


Wie hoch ist die durchschnittliche Geburtenrate im 1978 in den USA?

```{r}
mean( births ~ 1, data=Births78)
```

Alternativ:

```{r}
mean( ~ births, data=Births78)
```


Wie verhält sich der Mittelwert für die einzelnen Wochentage?

```{r}
mean( births ~ wday, data=Births78)
```


Übung 12:

Wie verhält es sich mit der Anzahl der Geburten je Monat?

```{r}
mean( births ~ month, data=Births78)
```


Wir wollen ein Blick auf die Struktur der Daten werfen:

```{r}
str(Births78)
```




## Vorlesung vom 26.4.2019


Wir laden Mosaic und die tipping Daten:

```{r}
library(mosaic)
download.file("https://goo.gl/whKjnl", destfile="tips.csv")
tips <- read.csv2("tips.csv")
```

```{r}
str(tips)
```



## Übung 34:

```{r}
tally( ~ smoker | day, format = "proportion", data=tips)
tally( ~  day | smoker, format = "proportion", data=tips)
```

## Vorlesung vom 02.05.2019


## Offene Übung 60

Wir bereiten die Daten vor (mosaic und tipping!)

```{r}
library(mosaic)
tips <- read.csv2("tips.csv")
```

Nun der Blick auf das Histogramm:
```{r}
gf_histogram( ~ total_bill | smoker, data=tips)
```

Der Boxplot:

```{r}
gf_boxplot( ~ total_bill | smoker, data=tips)
```

Die Kennzahlen:

```{r}
favstats( ~ total_bill | smoker, data=tips)
```

Es fehlt noch der Interquantilsabstand:

```{r}
iqr( ~ total_bill | smoker, data=tips)
```



## Der simuliterte Münzwurf


```{r}
library(mosaic)
# 
set.seed(2009)
muenzverteilung <- do(100) * rflip(n=10)

gf_bar( ~ heads, data= muenzverteilung)

```



