---
title: "Die ersten Schritte in R"
author: "Norman Markgraf"
date: "12 April 2019"
output: word_document
---

```{r setup, include=FALSE}
knitr::opts_chunk$set(echo = TRUE)

library(mosaic)

```

## Vorlesung vom 12.04.2019

Zu Beginn einer jeden Veranstaltung wollen das Paket "moasic" laden:

```{r}
library(mosaic)
```

Wir wollen die ersten Schritte auf einem Testdatensatz gehen. Dazu müssen wir ihn laden:

```{r}
data("Births78")
```


Werfen wir also einen Blick in die Tabelle, in dem wir die ersten Einträge betrachten:

```{r}
head(Births78)
```

Wir wollen die Daten "visulaisieren" in dem wir ein Streudiagramm erzeugen:

```{r}
gf_point(births ~ date, data = Births78)
```


Wir können einen Blick in die Daten werfen mit dem Befehl "inspect()":

```{r}
inspect(Births78)
```

Wir wollen die Punkte nach dem Wochentag einfärben:

```{r}
gf_point(births ~ date, 
         color = ~ wday,
         data = Births78)
```


Wie viele Kinder wurden am amerikanischen Unabhängigkeitstag (4. Juli) im Jahr 1978 geboren?

```{r}
Births78 %>% 
  filter( date == "1978-07-04" )
```


Wenn mich nur die Spalte der Geburten interessiert, dann kann ich diese Spalte selektieren:

```{r}
Births78 %>% 
  filter( date == "1978-07-04" ) %>%
  select( births )
```

Übung 11:

```{r}
Births78 %>% 
  filter( date == "1978-06-16" ) %>%
  select( births )

```


Wie hoch ist die durchschnittliche Geburtenrate im 1978 in den USA?

```{r}
mean( births ~ 1, data=Births78)
```

Alternativ:

```{r}
mean( ~ births, data=Births78)
```


Wie verhält sich der Mittelwert für die einzelnen Wochentage?

```{r}
mean( births ~ wday, data=Births78)
```


Übung 12:

Wie verhält es sich mit der Anzahl der Geburten je Monat?

```{r}
mean( births ~ month, data=Births78)
```


Wir wollen ein Blick auf die Struktur der Daten werfen:

```{r}
str(Births78)
```




## Vorlesung vom 26.4.2019


Wir laden Mosaic und die tipping Daten:

```{r}
library(mosaic)
download.file("https://goo.gl/whKjnl", destfile="tips.csv")
tips <- read.csv2("tips.csv")
```

```{r}
str(tips)
```



## Übung 34:

```{r}
tally( ~ smoker | day, format = "proportion", data=tips)
tally( ~  day | smoker, format = "proportion", data=tips)
```

## Vorlesung vom 02.05.2019


## Offene Übung 60

Wir bereiten die Daten vor (mosaic und tipping!)

```{r}
library(mosaic)
tips <- read.csv2("tips.csv")
```

Nun der Blick auf das Histogramm:
```{r}
gf_histogram( ~ total_bill | smoker, data=tips)
```

Der Boxplot:

```{r}
gf_boxplot( ~ total_bill | smoker, data=tips)
```

Die Kennzahlen:

```{r}
favstats( ~ total_bill | smoker, data=tips)
```

Es fehlt noch der Interquantilsabstand:

```{r}
iqr( ~ total_bill | smoker, data=tips)
```



## Der simuliterte Münzwurf


```{r}
library(mosaic)
# 
set.seed(2009)
muenzverteilung <- do(100) * rflip(n=10)

gf_bar( ~ heads, data= muenzverteilung)

```

Beachten Sie den anderen Startwert (`set.seed()`) des Pseudozufallszahlengenerators und die Auswirkungen auf das Säulendiagramm:

```{r}
set.seed(123456)
muenzverteilung <- do(100) * rflip(n=10)

gf_bar( ~ heads, data= muenzverteilung) %>%
  gf_lims(x=c(0, 10)) %>%
  gf_refine(scale_x_continuous(breaks = scales::pretty_breaks(n = 10)))
  

```

Nun haben wir die Anzahl der Wiederholungne (`do(.)`) erhöht:
```{r}
set.seed(5151515)
muenzverteilung <- do(10000) * rflip(n=10)

```
```{r}
gf_bar( ~ heads, data= muenzverteilung) %>%
  gf_refine(scale_x_continuous(breaks = scales::pretty_breaks(n = 10)))
```


## Vorlesung vom 9.5.2019

Wir bereiten die Daten vor (mosaic und tipping!)

```{r}
library(mosaic)
tips <- read.csv2("tips.csv")
```

```{r}
gf_violin(total_bill ~ smoker, draw_quantiles=c(0.25,0.50,0.75), data=tips)#

```


```{r}
set.seed(2009)
Nullvtlg <- do(10000) * 
  diffmean(total_bill ~ shuffle(smoker), data=tips)
```


```{r}
gf_histogram( ~ diffmean, data=Nullvtlg) %>%
  gf_vline(xintercept = diffmean(total_bill ~ smoker, data=tips))
```



```{r}
t.test( total_bill ~ smoker, data=tips)
```

```{r}
t.test( total_bill ~ smoker, var.equal=TRUE, data=tips)
```

##




```{r}
prop( sex ~ time, success = "Female", data=tips)
diff.stipro <- diffprop( sex ~ time, success = "Female", data=tips)
diff.stipro
```

```{r}
#set.seed(636561836)
Nullvtlg <- do(10000) *
  diffprop(sex ~ shuffle(time), success = "Female", data=tips)
```

```{r}
gf_histogram( ~ diffprop, data=Nullvtlg) %>%
  gf_vline(xintercept = diff.stipro)
```

Berechnen wir nun den p-Wert:
```{r}
prop( ~ abs(diffprop) >= abs(diff.stipro), data=Nullvtlg)
```

##

```{r}
gf_violin(tip ~ day, data=tips)
```


## Vorlesung vom 13.05.2019
```{r}
library(mosaic)
tips <- read.csv2("tips.csv")
```

### Lineare Regresson

```{r}
gf_point(tip ~ total_bill, data=tips)
```

```{r}
cor(tip ~ total_bill, data=tips)
```


Ein lineares Modell:
```{r}
erglm1 <- lm(tip ~ total_bill, data=tips)
erglm1
```



```{r}
plotModel(erglm1)
```


```{r}
summary(erglm1)
```





