---
title: "Die ersten Schritte in R"
author: "Norman Markgraf"
date: "12 April 2019"
output: word_document
---

```{r setup, include=FALSE}
knitr::opts_chunk$set(echo = TRUE)

library(mosaic)

```

## Vorlesung vom 12.04.2019

Zu Beginn einer jeden Veranstaltung wollen das Paket "moasic" laden:

```{r}
library(mosaic)
```

Wir wollen die ersten Schritte auf einem Testdatensatz gehen. Dazu müssen wir ihn laden:

```{r}
data("Births78")
```


Werfen wir also einen Blick in die Tabelle, in dem wir die ersten Einträge betrachten:

```{r}
head(Births78)
```

Wir wollen die Daten "visulaisieren" in dem wir ein Streudiagramm erzeugen:

```{r}
gf_point(births ~ date, data = Births78)
```


Wir können einen Blick in die Daten werfen mit dem Befehl "inspect()":

```{r}
inspect(Births78)
```

Wir wollen die Punkte nach dem Wochentag einfärben:

```{r}
gf_point(births ~ date, 
         color = ~ wday,
         data = Births78)
```


Wie viele Kinder wurden am amerikanischen Unabhängigkeitstag (4. Juli) im Jahr 1978 geboren?

```{r}
Births78 %>% 
  filter( date == "1978-07-04" )
```


Wenn mich nur die Spalte der Geburten interessiert, dann kann ich diese Spalte selektieren:

```{r}
Births78 %>% 
  filter( date == "1978-07-04" ) %>%
  select( births )
```

Übung 11:

```{r}
Births78 %>% 
  filter( date == "1978-06-16" ) %>%
  select( births )

```


Wie hoch ist die durchschnittliche Geburtenrate im 1978 in den USA?

```{r}
mean( births ~ 1, data=Births78)
```

Alternativ:

```{r}
mean( ~ births, data=Births78)
```


Wie verhält sich der Mittelwert für die einzelnen Wochentage?

```{r}
mean( births ~ wday, data=Births78)
```


Übung 12:

Wie verhält es sich mit der Anzahl der Geburten je Monat?

```{r}
mean( births ~ month, data=Births78)
```


Wir wollen ein Blick auf die Struktur der Daten werfen:

```{r}
str(Births78)
```












